# 专项储备如何计算加权平均净资产

提问人：ivancheng 时间：2015-06-04 17:33:37
计提专项储备的公司加权平均净资产该如何计算？

回答人：chenyiwei
合并报表层面归属于母公司股东的专项储备也应计入加权平均净资产。具体计算方法，个人建议： 1 、对专项储备的本期计提数（指归属母公司股东部分，不含归属于少数股东部分，下同），按“全年计提数/2”纳入加权平均净资产计算； 2 、对专项储备用于费用性支出的金额，按照“全年支出数/2”纳入加权平均净资产计算； 3 、对专项储备用于资产购建支出，在达到预定可使用状态时一次提足折旧并扣减专项储备的金额，按实际发生金额和月份数进行加权计算； 4 、其他原因导致合并报表层面的专项储备变动（如对子公司的持股比例变动引起），则根据相关变动金额和发生月份数进行加权计算。

提问人：ivancheng 时间：2015-06-04 19:28:21
我可以理解为您说的第“1”项是加权平均净资产的增加，第“2”“3”项是加权平均净资产的减少不？

回答人：chenyiwei
是。

提问人：zhs7403 时间：2015-06-04 21:54:10
陈老师，您的思路没问题，但很麻烦，如果直接将其纳入净资产按照（期初+期末）/2的思路可以？

回答人：chenyiwei
根据重要性原则确定能否接受这样的简化处理。如果资产支出不重大，可以接受这样的简化处理。

提问人：pinyintianzige 时间：2018-04-09 11:37:23
请教陈版，A公司为上市公司， 2017 年 4 月非同一控制下企业合并收购B公司100%股权，B公司 4 月末专项储备余额 400 万元，5-12月计提 200 万元， 12 月末余额 600 万元，计算加权平均净资产=400 8/12+200 8/12/2，是否正确？谢谢陈版！

回答人：chenyiwei
可以，也可以简化处理为400*8/12+200/2，因为计提专项储备时对应借记的成本费用是按“全年发生额/2”计入加权平均净资产的。